臺灣士林地方法院交通事件裁定　　　　93年度交聲字第1062號
原處分機關　臺北市交通事件裁決所
異　議　人
即受處分人　甲○○
上列受處分人因違反道路交通管理處罰條例案件，對於臺北市交
通事件裁決所民國93年9 月21日北市裁三字第裁22─A1A203924
號裁決不服（原處分案號：臺北市政府警察局北市警交大字第A1
A1A203924 號），聲明異議，本院裁定如下：
    主  文
異議駁回。
    理  由
一、按車輛行至無號誌或號誌故障而無交通警察指揮之交岔路口
    ，支線道車應暫停讓幹線道車先行。未劃分幹、支線或同為
    幹線道或支線道者，轉彎車應暫停讓直行車先行；如同為直
    行車或轉彎車者，左方車應暫停讓右方車先行；汽車駕駛人
    支線道車不讓幹線道車先行，或兩線均為幹線道或支線道時
    ，左方車不讓右方車先行者，處新臺幣（下同）600 元以上
    1,800 元以下罰鍰；汽車駕駛人，違反第45條之規定者，除
    依原條款處罰鍰外，並記違規點數1 點，道路交通安全規則
    第102 條第1 項第2 款，道路交通管理處罰條例第45條第1
    項第9 款及第63條第1 項第1 款分別定有明文。
二、原處分意旨略以：異議人即受處分人甲○○駕駛車號CKA ─
    876 號重型機車，於民國（下同）93年6 月29日下午5 時15
    分許，沿台北市○○區○○路西向東方向行駛，途經崗山路
    與無名巷交叉路口時，未遵守「未劃分幹支線道，左方車應
    讓右方車先行」之注意義務，以致其右側車身處與沿無名巷
    南向北方向往崗山路5 巷行駛由連永松駕駛之GL－8878號自
    用小客車左前車頭保險桿處撞擊而肇事，經警方舉發「未劃
    分幹支線道，左方車不讓右方車先行」之違規行為，爰依道
    路交通管理處罰條例第45條第1 項第9 款裁罰600 元，並依
    第63條第1 項第1 款之規定記違規點數1 點等情。
三、本件異議意旨略以：受處分人於上揭時地固有行經該路段，
    但其有於交叉路口左右察看，確定沒有來車時才通過，但至
    交叉路中央時方見右邊有車子，隨即發生撞擊致受處分人及
    後座之乘客劉明鑫均飛到該車車頂又摔到地面而受傷，地上
    並留有一段長的刮地車痕，而受處分人之機車被撞擊點是在
    右邊外側，可證明受處分人係在路邊被推到交叉路口中央，
    而對方車道有減速慢行的標誌卻超速行駛，且係在其車道左
    邊逆向斜駛以致肇事，受處分人於上坡道路行駛應享有道路
    優先使用權，責任比例並不高，對此舉發深感不平，警員有
    偏頗之虞，為此聲明異議等語。
四、經查，本件受處分人甲○○駕駛車號CKA ─876 號重型機車
    ，於93年6 月29日下午5 時15分許，沿台北市○○區○○路
    西向東方向行駛，途經崗山路與無名巷交叉路口時，未遵守
    「未劃分幹支線道，左方車應讓右方車先行」之注意義務，
    以致其右側車身處與沿無名巷南向北方向往崗山路5 巷行駛
    由連永松駕駛之GL－8878號自用小客車左前車頭保險桿處撞
    擊而肇事，經警方舉發「未劃分幹支線道，左方車不讓右方
    車先行」之違規行為，爰依道路交通管理處罰條例第45 條
    第1 項第9 款裁罰600 元，並依第63條第1 項第1 款之規定
    記違規點數1 點等情，有臺北市政府警察局舉發違反道路交
    通管理事件通知單影本1 紙在卷可稽，併有財團法人振興復
    健醫學中心診斷證明書2 件、道路交通事故現場圖、調查報
    告表(一)(二)、談話紀錄表、交通事故補充資料表、分析研判表
    及肇事地點照片影本4 幀等件在卷可佐。受處分人雖抗辯如
    上述，惟上述肇事交叉路口雙向均無號誌、無分向設施、未
    繪設車道線、未繪設快慢車道分隔線、無停讓標誌，同為無
    劃分幹或支線之巷道，岡山路五巷及無名巷口雖設有減速慢
    行之標誌，但係因該路口地面設有路障且屬交叉路口所致，
    尚與支線道或幹線道之別無涉（一般係以標誌、路面寬度或
    號誌（閃光紅、黃燈）為區別之標準），受處分人此部份抗
    辯，容有誤會。再者，上、下坡之路權順序，係以對向之車
    道為規範之對象，交叉路口之路權順序，仍應依上揭法規所
    定者決定之。至於雙方肇事之位置，係屬交叉路口之中心區
    域，有上述現場圖可參，縱受處分人有被推拉數10公分而倒
    地之情，亦無礙於受處分人應遵守上述法規所定之義務。按
    無號誌交叉路口，右方車本即有道路之優先使用權，受處分
    人駕車行經該處，自應減速慢行，注意右方是否確有來車，
    而肇事當時天候晴、視距良好、無障礙物、路面乾燥無缺陷
    ，又無其他不能注意之特殊情事，乃竟仍疏未注意上揭行車
    義務，終至與右方連永松之車輛發生撞擊，其有過失，應甚
    明確。縱連永松駕車行經交叉路口，亦有疏未注意汽車行經
    無號誌之交叉路口，應減速慢行，及應注意車前狀況，隨時
    採取必要之安全措施等情（參上述警方談話紀錄表，連某稱
    ：其並未查看左右方有無來車；不知對方當時距離多遠，發
    生碰撞才知道等語），但此係連永松應否另予裁罰之問題，
    與受處分人之上述過失，係屬不同之二事。從而，受處分人
    確有在未劃分幹支線道之交叉路口，左方車未暫讓右方車先
    行之違規行為，堪予認定，上揭所辯，均非可採。
五、綜上，原處分機關依舉發單位所具事證，參酌受處分人違規
    之事實、情節、稽查人員處理意見及受處分人之陳述，援引
    首揭規定及違反道路交通管理事件統一裁罰基準表及處理細
    則第43條、第44條第1 項及第61條之規定，裁罰600 元，並
    記違規點數1 點，尚無不合，受處分人聲明異議，為無理由
    ，應予駁回。
據上論斷，應依道路交通案件處理辦法第19條，裁定如主文。
中　　華　　民　　國　　94　　年　　3 　　月　　31　　日
                  交通法庭法  官  朱光仁
以上正本證明與原本無異。
如不服本抗告應於送達後5日內向本院提出抗告狀。
                          書記官  劉政惠
中　　華　　民　　國　　94　　年　　4 　　月　　4 　　日
